# 请教陈版主增值税即征即退的部分纳税处理

提问人：riquelme2 时间：2011-04-22 13:45:21
增值税即征即退的部分，计入营业外收入后，在所得税纳税调整时候要不要算应税所得。 个人觉得应该从应税所得调整出来。因为性质属于国家对于行业的补贴。版主的意见呢？ 多谢

回答人：chenyiwei
回复 沙发 02068134 的帖子基本赞同，但有时也可能有一些例外情形，例如前几天讨论过的按照《关于继续实行宣传文化增值税和营业税优惠政策的通知》（财税[2009]147号）获得的先征后退增值税，也有可能被认定为不征税收入，关键是看是否符合财税[2009]87号文规定的不征税收入的标准。

回答人：chenyiwei
回复 报纸 寒剑长天 的帖子各地执行似乎不统一，请以企业所在地主管税务机关的政策执行口径为准。
辽宁省地方税务局《关于 2008 年度企业所得税汇算清缴有关业务问题的通知》（辽地税函[2009]27号）第九条：民政福利企业取得的增值税退税和营业税减税收入，均应计入收入总额，计征企业所得税。
《浙江省余姚市地方税务局关于明确 2008 年度企业所得税汇算清缴政策问题的通知》（余地税政[2009]6号）：安置残疾人的单位按照《财政部 国家税务总局关于促进残疾人就业税收优惠政策的通知》（财税[2007]92号 ）规定取得的增值税退税或营业税减税收入，根据财税[2008]151号 文件精神， 2008 年度暂按不征税收入申报。
青岛市地方税务局关于印发《 2009 年度企业所得税业务问题解答》的通知（青地税函[2010]2号）： 22 、对安置残疾人员取得的增值税退税，企业是否应并入应纳税所得额征收企业所得税？ 答：《财政部国家税务总局关于财政性资金行政事业性收费政府性基金有关企业所得税政策问题的通知》（财税【 2008 】 151 号）第一条第二项规定“企业取得的由国务院财政、税务主管部门规定专项用途并经国务院批准的财政性资金，准予作为不征税收入，在计算应纳税所得额时从收入总额中减除。”《财政部国家税务总局关于促进残疾人就业税收优惠政策的通知》（财税[2007]92号）中规定的限额即征即退增值税优惠是由财政部、国家税务总局规定专项用途并经国务院批准的。因此，企业安置残疾人员取得的限额增值税退税，应当作为不征税收入，在计算应纳税所得额时从收入总额中减除。
《宁波市地方税务局关于明确 2009 年度企业所得税汇算清缴若干问题的通知》（甬地税一[2010]10号）：安置残疾人的单位按照《财政部国家税务总局关于促进残疾人就业税收优惠政策的通知》(财税[2007]92号)规定取得的增值税退税或营业税减税收入， 2009年度暂按免税收入申报。
《河南省地方税务局所得税处关于印发《 2009 年度企业所得税汇算清缴有关问题解答》的通知》： 二、问:安置残疾人员取得的增值税退税款是否计入收入总额? 答:安置残疾人员取得的增值税退税款不符合不征税财政性资金的条件，应并入企业收入总额计算缴纳所得税。